【裁判字號】    89,上易,1305
【裁判日期】    890927
【裁判案由】    傷害等
【裁判全文】
臺灣高等法院臺南分院刑事判決          八十九年度上易字第一三○五號    潛
      上  訴  人
      即  被  告  乙  ○  ○
右列上訴人因傷害等案件，不服臺灣臺南地方法院八十九年度易字第一一三號中華民
國八十九年六月一日第一審判決（起訴案號：臺灣臺南地方法院檢察署八十八年度偵
緝字第一○二五號），提起上訴，本院判決如左：
      主      文
上訴駁回。
      事      實
一、乙○○與甲○○○為鄰居關係，平時感情不甚和睦，乙○○於民國（下同）八十
    八年七月十七日下午五時許，與侄子楊秉修在甲○○○之夫所有位於台南縣麻豆
    鎮油車里一○九之三號倉庫旁玩球，因見球不慎掉入該倉庫與其外之圍牆間，乃
    跨越該已破損之圍牆進到倉庫邊撿球，甫離開時，甲○○○質問其進入倉庫做何
    事情，竟心生不滿，於多數人得以共見共聞之狀態下，以穢語（幹你娘雞歪）等
    語，辱罵甲○○○；並另基於傷害之犯意，隨地拾起石頭，持該石頭毆打甲○○
    ○身體，致甲○○○身體多處挫傷瘀傷、右手裂傷及右手挫傷等傷害。
二、案經甲○○○訴請台南縣警察局麻豆分局移送臺灣臺南地方法院檢察署檢察官偵
    查起訴。
      理      由
一、訊據被告乙○○矢口否認有前揭犯行，辯稱：伊沒有用石頭打甲○○○，亦沒有
    辱罵告訴人甲○○○，若伊有拿石頭打告訴人，告訴人用手抵擋，會打到手部，
    手部必皮破血流，不會僅有挫傷之理？至告訴人指述伊還用腳踢其身上，惟告訴
    人提出之診斷證明書無身體受傷之記載，其傷應是告訴人持畚箕打伊所致，楊秉
    修已到庭證稱「屋主有出來跟我叔叔吵架，沒有肢體接觸」云云。
二、前揭犯罪事實，業據告訴人甲○○○指訴綦詳，被告於警訊亦供承：其要向前毆
    打甲○○○又被拉住等語，並據證人即被告之侄子楊秉修於原審證稱：「屋主有
    出來跟我叔叔吵架」等語，證人楊胡肅於原審證稱：「被告去撿球跟告訴人發生
    爭吵，我有看見他們在打架，告訴人拿畚箕打被告，他們罵什麼我不是很清楚」
    等語，證明被告確有與告訴人發生爭吵及衝突，且檢察官於八十八年十一月一日
    偵查中訊問被告：「願意登聯合報頭版版面向甲○○○道歉否？並不可再擾告訴
    人？」，被告答稱：「願意（當庭向告訴人道歉）」，於八十八年十一月十五日
    再訊問被告：「是否願意登報向告訴人道歉篇幅五×七公分，費用三二○○○元
    ？」，被告答稱：「願意」，於八十八年十一月二十三日訊問被告：「有否登報
    道歉？」，被告答稱：「沒有」，始起訴被告上開罪行，而告訴人受有上開傷害
    ，復有診斷證明書一紙附卷可稽及扣案石頭一塊足憑。依告訴人提出之診斷證明
    書所載，告訴人受有「身體多處挫傷瘀傷、右手裂傷及右手挫傷」之傷害，被告
    所辯：告訴人手部未皮破血流，僅有挫傷，身體亦無受傷，伊不會罵人也不可能
    打人家等語，顯係卸責之詞，不足採信，本件事證已臻明確，被告犯行堪以認定
    ，應依法論科。
三、核被告所為，係犯刑法第二百七十七條第一項之普通傷害罪及第三百零九條第一
    項之公然侮辱罪。所犯上開二罪間，犯意各別，行為互殊，應予分論併罰。原審
    審酌被告之品行、犯罪之動機、目的、手段、犯罪時所受之刺激、被害人所受傷
    害程度及被告犯罪後之態度等一切情狀，適用刑法第二百七十七條第一項、第三
    百零九條第一項、第四十一條、第四十二條第二項、罰金罰鍰提高標準條例第一
    條前段、第二條，量處傷害罪拘役伍拾日，如易科罰金以佰元折算壹日，量處
    公然侮辱罪罰金貳仟元，如易服勞役以佰元折算壹日，以資懲儆。本院經核原
    判決認事用法，均無不合，量刑亦屬妥適。被告上訴否認犯罪，指摘原判決不當
    ，為無理由，應予駁回。
四、據上論斷，應依刑事訴訟法第三百六十八條，判決如主文。
本案經檢察官曾顯智到庭執行職務。
中  華  民  國      八  十  九      年      九      月      二十七      日
                                臺灣高等法院臺南分院刑事第五庭
                                    審判長法官  茆    臺    雲
                                          法官  李    文    福
                                          法官  蔡    長    林
右正本證明與原本無異。
不得上訴。
                                    法院書記官  李    培    薇
中  華  民  國      八  十  九      年      九      月      二十八      日
附錄本案論罪科刑法條全文：
刑法第二百七十七條第一項：
  傷害人之身體或健康者，處三年以下有期徒刑、拘役或一仟元以下罰金。
刑法第三百零九條第一項：
  公然侮辱人者，處拘役或三百元以下罰金。


司法院資訊處製作；財團法人民間司法改革基金會備份。
